【裁判字號】    89,上訴,1297
【裁判日期】    890822
【裁判案由】    妨害自由（家庭暴力案件）
【裁判全文】
臺灣高等法院臺中分院刑事判決              民國八十九年度上訴字第一二九七號
    上  訴  人
    即  被  告  乙○○
    選任辯護人  施佳惠
右上訴人因妨害自由（家庭暴力）案件，不服臺灣臺中地方法院中華民國八十九年五
月三十一日第一審判決（民國八十九年度訴字第九三五號，起訴案號：臺灣臺中地方
法院檢察署民國八十九年度偵字第三八六九號），提起上訴，本院判決如左：
    主      文
原判決撤銷。
乙○○連續私行拘禁，處拘役伍拾日。
    事      實
一、乙○○係丙○○之配偶，二人具有家庭暴力防治法第三條第一款所定之家庭成員
    關係。乙○○與丙○○屢因婚後交遊事項發生爭執，乙○○即基於妨害自由之概
    括犯意，先後於民國（下同）八十八年十二月十八日上午九時許，在臺中縣沙
    鹿鎮○○路五十巷六號之住處，乙○○與丙○○發生口角，乙○○竟持電線捆綁
    丙○○之雙手，用布將丙○○之嘴巴塞住，反鎖房門，將丙○○關在房間內，剝
    奪丙○○之行動自由，至該日上午十時許，丙○○之女兒趁乙○○睡覺時，將電
    線剪斷，丙○○始逃往友人家暫避。八十八年十二月二十三日丙○○凌晨返家
    ，翌日中午十一時許，正欲出門參加女兒就讀學校之聖誕節活動，乙○○因認丙
    ○○係欲外出約會，又持電線捆綁丙○○之手腳，將丙○○關在房間內，剝奪丙
    ○○之行動自由。嗣因鄰居聽聞丙○○求救聲，遂以電話通知丙○○之母親蔡齊
    ，約半小時後，迨蔡齊及媳婦林祝葵趕往上址，始將丙○○之電線解開。
二、案經丙○○訴請臺中縣警察局清水分局報請臺灣臺中地方法院檢察署檢察官。
    理      由
一、訊據上訴人即被告乙○○（下稱被告）對於右揭事實，坦承不諱，核與告訴人丙
    ○○之指訴情節相符，其事實之部分，復經證人陳雯娓於原審證述屬實。被告
    妨害自由之事證已臻明確，犯行堪以認定。
二、核被告所為，係犯刑法第三百零二條第一項之罪，被告前後二次犯行，時間緊接
    ，構成要件相同，顯係基於概括之犯意反覆為之，應依連續犯之規定論以一罪。
三、原審予以論罪科刑，固非無見。惟查，被告拘禁被害人二次之時間，各有多久，
    原審未予明白審認記載，核有未當。上訴人上訴意旨雖未指摘及此，然原審判決
    既有疏漏，自應由本院將之撤銷改判。茲審酌被告與告訴人原為夫妻，因彼此懷
    疑對方有外遇致犯本罪，且拘禁告訴人之時間不長，犯罪所生之損害尚小，故予
    從寬科處拘役五十日。又被告雖提出調解書一件，表示告訴人已不願追究。然告
    訴人丙○○在本院審訊中迭指其不願與被告和解等詞，故本院仍難依據該調解書
    對被告為緩刑之諭知，附此敘明。
據上論斷，應依刑事訴訟法第三百六十九條第一項前段、第三百六十四條、第二百九
十九條第一項前段，刑法第五十六條、第三百零二條第一項、罰金罰鍰提高標準條例
第一條前段，判決如主文。
本案經檢察官甲○○到庭執行職務。
中      華      民      國     八十九     年      八      月   二十二   日
                                   臺灣高等法院臺中分院刑事第七庭
                                         審判長法  官  林  榮  龍
                                               法  官  謝  說  容
                                               法  官  黃  日  隆
右正本證明與原本無異。
如不服本判決應於收受送達後十日內向本院提出上訴書狀，其未述上訴之理由者並
得於提起上訴後十日內向本院補提理由書（均須按他造當事人之人數附繕本）。
                                               書記官  林  端  容
中      華      民      國     八十九     年      八      月   二十五   日
                                                                        Ｄ


司法院資訊處製作；財團法人民間司法改革基金會備份。
